臺灣基隆地方法院刑事判決　　　　　　　　94年度易字第78號
公　訴　人　臺灣基隆地方法院檢察署檢察官
被　　　告　乙○○
上列被告因恐嚇取財案件，經檢察官提起公訴（93年度偵緝字第
355號），嗣經本院合議改採簡式審判程序審理，本院判決如下
：
    主  文
乙○○幫助連續意圖為自己不法之所有，以恐嚇使人將本人之物
交付，累犯，處有期徒刑肆月，如易科罰金以參佰元折算壹日。
扣案乙○○之三峽郵局局號031132、帳號056575號帳戶之存摺壹
本、提款卡壹張、印章壹顆，均沒收。
    事  實
一、乙○○曾於民國88年間因犯詐欺及偽造文書罪，經本院於89
    年10月16日判處有期徒刑五月確定，又於89年間因犯施用第
    二級毒品罪，經本院於89年2月29日判處有期徒刑五月確定
    ，嗣該二罪合併定應執行刑為有期徒刑九月，再於89年間因
    犯施用第二級毒品罪，經本院於90年7月26日判處有期徒刑
    六月確定，該徒刑與前開有期徒刑九月先後接續執行，甫於
    92年2月9日縮短刑期執行完畢。詎猶不知悔改，於92年8 月
    間某日，見自由時報登載收購帳戶之分類廣告，雖預見將自
    己之金融帳戶提供他人使用，該他人極可能以該帳戶作為恐
    嚇取財犯罪之工具，竟因缺錢花用，而基於幫助他人恐嚇取
    財之犯意撥打廣告上之電話與年籍姓名不詳之恐嚇取財集團
    成員聯絡，經約定見面之時、地，乙○○旋先於92年8月29
    日至中華郵政股份有限公司三峽郵局（下稱三峽郵局）申請
    開設局號031132、帳號056575號帳戶，再至約定之台北縣新
    莊市○○○路與前開不詳之人見面，乙○○將其上開帳戶之
    存摺、提款卡、密碼、印章交予該不詳之人，並因此而獲得
    新台幣（下同）三千元之不法報酬。嗣恐嚇取財集團成員薛
    德湧（業經臺灣士林地方法院檢察署提起公訴，現由臺灣士
    林地方法院以92年度易字第780號審理中）經由集團成員轉
    輾取得乙○○上開郵局帳戶資料後，即自92年8月17日起至
    同年9月17日止，先在孫偉書（業經臺灣士林地方法院以92
    年度易字第780號判處有期徒刑五月在案）位於臺北縣三芝
    鄉橫山村橫山7號住處之後方山坡架設鴿網，連續網鴿竊取
    如附表所示被害人所有之賽鴿，得手後，即依照鴿環上黏貼
    之被害人電話號碼聯絡各被害人，恫嚇各該被害人如欲贖回
    遭網竊之賽鴿，必須將如附表所示之金額匯入其所指定之乙
    ○○上開三峽郵局帳戶，致使各該被害人唯恐鴿子之腳環、
    翅膀被剪斷或鴿子不能安全飛回而無法參與比賽，心生畏懼
    ，而於如附表所示之時間，將如附表所示之金額匯入乙○○
    之上開三峽郵局帳戶內，薛德湧再至提款機提領贓款，供己
    花用。嗣警方於92年10月6日15時5分許，至薛德湧位於台北
    縣新莊市○○○路468巷17號3樓之住處搜索，扣得相關竊鴿
    勒贖之證物及乙○○之上開三峽郵局局號031132、帳號0565
    75號帳戶之存摺一本、提款卡一張、印章一顆。
二、案經臺北縣政府警察局移由臺灣士林地方法院檢察署呈請臺
　　灣高等法院檢察署檢察長令轉臺灣基隆地方法院檢察署檢察
    官偵查起訴。
    理  由
一、訊據被告乙○○對於上開事實坦供不諱，核與如附表所示之
    被害人之警訊指訴及正犯薛德湧、幫助犯孫偉書之警訊筆錄
    相符，此外並有中華郵政公司94年10月13日函及附件、北區
    國稅局基隆市分局94年10月12日函及附件、郵政國內匯款執
    據、通聯紀錄、本案正犯薛德湧被查扣之帳冊清單、警方扣
    得之被告及薛德湧之郵局帳戶之存款簿、提款卡暨印章之照
    片、行動電話照片、竊鴿現場照片、台灣士林地方法院92易
    780號判決附卷可稽，本件事證明確，被告犯行足堪認定。
二、被告以幫助正犯薛德湧犯罪之不確定犯意，出售其所有之上
    開三峽郵局帳戶，供薛德湧作其連續恐嚇取財之工具，核其
    所為，係犯刑法第三十條第一項、第五十六條、第三百四十
    六條第一項之幫助連續恐嚇取財罪。被告犯有如事實欄所述
    前科，甫於92年2月9日縮短刑期執行完畢，有台灣高等法院
    被告前案紀錄表一紙在卷可憑，其於執行完畢後五年以內再
    犯本件有期徒刑以上之刑之罪，為累犯，應依刑法第四十七
    條之規定加重其刑。被告係幫助他人犯罪，應依刑法第三十
    條第二項之規定減輕其刑，並先加而後減。爰審酌被告幫助
    他人犯擄鴿勒贖罪對社會治安之危害重大、其犯罪所得、犯
    後態度等一切情狀，量處如主文所示之刑，並諭知易科罰金
    之折算標準。扣案（扣於台灣士林地方法院92易780號案件
    內）之被告三峽郵局局號031132、帳號056575號帳戶之存摺
    一本、提款卡一張、印章一顆，為其所有供其犯罪所用之物
    ，應依刑法第三十八條第一項第二款之規定宣告沒收。
據上論斷，應依刑事訴訟法第二百七十三條之一第一項、第二百
九十九條條第一項前段，刑法第三十條第一項、第五十六條、第
三百四十六條第一項、第四十七條、第三十條第二項、第四十一
條第一項前段、第三十八條第一項第二款，罰金罰鍰提高標準條
例第一條前段、第二條，判決如主文。
本案經檢察官甲○○到庭執行職務
中　　華　　民　　國　　94　　年　　12　　月　　2 　　日
                  刑事第四庭法    官  曾雨明
以上正本證明與原本無異。
對於本件判決如有不服，應於收受送達後10日內，向本院提出上
訴書狀，上訴於臺灣高等法院。
中　　華　　民　　國　　94　　年　　12　　月　　5 　　日
                            書 記 官  王靜敏
附錄法條：
中華民國刑法第346條第1項：
意圖為自己或第三人不法之所有，以恐嚇使人將本人或第三人之
物交付者，處6月以上5年以下有期徒刑，得併科1千元以下罰金
。
